臺灣士林地方法院刑事判決　　　　　　　　　　　　　九十年度簡上字第一八九號
　　上　訴　人　臺灣士林地方法院檢察署檢察官
　　被　　　告　甲○○
右上訴人因業務侵占案件，不服本院簡易庭九十年度簡字第一二七六號中華民國九十
年十月十九日第一審刑事簡易判決（起訴案號：九十年度偵緝字第三八九號），提起
上訴，本院管轄之第二審合議庭判決如左：
    主  文
上訴駁回。
    事  實
一、甲○○於民國八十三年四月間起任職昇洋建材有限公司（下稱昇洋公司）之業務
    員（業於八十九年十月離職），負責銷售磁磚等貨物及收取貨款之業務，為從事
    業務之人。於任職期間，因積欠債務需款還債，竟基於意圖為自己不法所有之概
    括犯意，自八十九年九月一日起至同年月二十日止（原判決侵占期間載為自八十
    九年七月某日至同年八月某日止，應予更正），先後四次將向址設台北三重市之
    合勝建材行、址設台北市○○○路○段一三四號之仟鈺建材有限公司、設台北縣
    三重市○路○街一三一巷十一號之力行建材行及設於台北縣三重市○○路○段二
    號之錦良建材行，所分別代昇洋公司收取之貨款新台幣（下同）萬仟陸佰肆
    拾元、壹拾貳萬柒仟佰壹拾伍元、壹萬伍仟貳佰伍拾伍元及壹萬零柒佰柒拾捌
    元等業務上持有之款項，據為己有，侵占入己，未依規定繳回公司，計侵占壹拾
    捌萬陸仟玖佰捌拾捌元。
二、案經昇洋公司訴請台灣士林地方法院檢察署檢察官偵查聲請簡易判決處刑。
    理  由
一、右揭犯罪事實，業據被告甲○○於偵查及本院調查、審理時坦承不諱，核與證人
    即告訴人昇洋公司之代理人乙○○證述相符，復有收款明細表、客戶對帳單等在
    卷可證，堪認被告之自白與事實相符。本件事證明確，被告之犯行洵堪認定。
二、查被告為從事業務之人，其侵占業務上持有之貨款，核係犯刑法第三百三十六條
    第二項之業務侵占罪。被告先後四次侵占犯行，時間緊接，所犯罪名相同，顯係
    出於概括之犯意為之，為連續犯，應依刑法第五十六條之規定以一罪論，並加重
    其刑。本件上訴意旨略以：被告侵占款項拒不返還，亦無誠意和解，迄今分文未
    還，原判決量處有期徒刑八月復諭知緩刑，顯然過輕且不當等語。然查，被告就
    本件犯行於偵、審中均坦認不諱，態度堪稱良好，且其前未曾受有期徒刑以上刑
    之宣告，有台灣高等法院被告全國前案紀錄表及臺灣高等法院檢察署刑案紀錄簡
    覆表各一份在卷可憑，其素行良好，因一時失慮，偶罹刑典，經此刑之宣告後，
    應知警惕而無再犯之虞。次按聲請簡易判決處刑所科之刑以宣告緩刑、得易科罰
    金之有期徒刑及拘役或罰金為限，此刑事訴訟法第四百四十九條第三項定有明文
    ，查本件原即經公訴人聲請簡易判決處刑，堪認公訴人亦認被告本件犯行得諭知
    緩刑，是原審宣告緩刑三年，核無不當，又被告賠償與否，尚非緩刑諭知與否之
    唯一審酌事項，本件被告雖尚未賠償告訴人，然上訴人執此事由認為宣告緩刑不
    當，尚非的論。原審認事用法並無不當，宣告之刑度及緩刑之諭知，尚稱妥適，
    上訴人上訴意旨指摘原判決不當，應認為無理由，予以駁回。
三、據上論斷，應依刑事訴訟法第四百五十五條之一第一項、第三項、第三百六十八
    條，判決如主文。
本案經檢察官施慶堂到庭執行職務。
中        華        民        國    九十一    年   二    月    二十     日
                                  臺灣士林地方法院刑事第一庭
                                      審判長法  官
                                            法  官
                                            法  官
右正本證明與原本無異。
本件不得上訴。
附錄本案論罪科刑法條：
第三百三十六條第二項：
對於業務上所持有之物，犯前條第一項之罪者，處六月以上五年以下有期徒刑，得併
科三千元以下罰金。
